【裁判字號】    96,訴,5321
【裁判日期】    970331
【裁判案由】    毒品危害防制條例
【裁判全文】
臺灣高雄地方法院刑事判決              96年度訴字第5321號
公  訴  人  臺灣高雄地方法院檢察署檢察官
被      告  乙○○
上列被告因違反毒品危害防制條例案件，經檢察官提起公訴（96
年度毒偵字第9243號、第9244號），本院合議庭裁定由受命法官
獨任進行簡式審判程序，判決如下：
    主  文
乙○○施用第一級毒品，累犯，處有期徒刑捌月，減為有期徒刑
肆月；又施用第一級毒品，累犯，處有期徒刑玖月，減為有期徒
刑肆月又拾伍日；應執行有期徒刑捌月。
    事  實
一、乙○○前因施用毒品案件，經本院裁定送戒治處所施以強制
    戒治，於民國93年5 月20日執行完畢釋放。復因施用毒品案
    件，經本院以94年訴字第1338號分別判處有期徒刑8 月、4
    月，並經定應執行有期徒刑10月確定，甫於95年10月22日縮
    刑期滿執行完畢。詎乙○○仍未戒絕毒癮，竟先後基於施用
    第一級毒品海洛因之犯意，於96年3 月1 日上午不詳時間、
    同年4 月9 日下午7 時許，在其位於高雄縣岡山鎮○○街76
    巷36號住處，以海洛因摻水置入針筒內注射之方式，施用第
    一級毒品海洛因各1 次。嗣於(1)96年3 月1 日下午1 時30分
    許，在高雄市○鎮區○○路與南華路口，因形跡可疑為警查
    獲；及於(2)96年4 月11日上午5 時20分許，在高雄縣路竹鄉
    ○○街8 號前，因另涉竊盜案件為警查獲。前揭2 次查獲後
    ，均經警徵得其同意採集尿液送驗，結果分別呈嗎啡陽性反
    應及可待因陽性、嗎啡陽性反應，而查悉上情。
二、案經高雄市政府警察局苓雅分局暨高雄縣政府警察局湖內分
    局報告臺灣高雄地方法院檢察署檢察官偵辦起訴。
    理  由
一、本件被告乙○○所犯為死刑、無期徒刑或最輕本刑為3 年以
    上有期徒刑以外之罪，其於準備程序中就被訴事實為有罪之
    陳述，經告知簡式審判程序之旨，並聽取公訴人及被告之意
    見後，依刑事訴訟法第273 條之1 第1 項規定，裁定由受命
    法官獨任進行簡式審判程序，合先敘明。
二、(一)訊據被告乙○○對於前揭2 次施用第一級毒品海洛因犯行
    於本院審理時供承不諱，且被告於96年3 月1 日、96年4 月
    11日為警查獲後所採集之尿液，經送檢驗之結果，確呈嗎啡
    陽性及可待因陽性、嗎啡陽性反應，此有臺灣檢驗科技股份
    有限公司96年4 月25日濫用藥物尿液檢驗報告、高雄市立凱
    旋醫院96年3 月19日濫用藥物尿液檢驗報告各1 份及尿液採
    證檢驗對照表共2 份附卷可稽，是被告之自白核與事實相符
    ，應堪採信。本案事證明確，被告上開2 次施用第一級毒品
    犯行，堪以認定。
    (二)按觀察、勒戒或強制戒治執行完畢釋放後，5 年內再犯毒
    品危害防制條例第10條施用毒品之罪者，應依法追訴，毒品
    危害防制條例第23條第2 項定有明文。本件被告前經送強制
    戒治，嗣於93年5 月20日執行完畢釋放乙節，有臺灣高等法
    院被告前案紀錄表等件在卷可參，是被告於送強制戒治執行
    完畢釋放後，5 年內再犯本件施用第一級毒品罪行，依前開
    法條之規定，應依法追訴，本院就被告本件施用毒品犯行，
    自得依法論罪科刑。
三、(一)按海洛因係屬毒品危害防制條例第2 條第2 項第1 款所稱
    之第一級毒品，依法不得施用。核被告乙○○所為，係犯毒
    品危害防制條例第10條第1 項之施用第一級毒品罪。其持有
    海洛因後，進而施用，其持有之低度行為應被其施用之高度
    行為所吸收，不另論罪。又被告前揭2 次施用第一級毒品犯
    行，犯意個別，行為互殊，應分論併罰之。另其前因施用毒
    品案件，經本院以94年訴字第1338號分別判處有期徒刑8 月
    、4 月，並經定應執行有期徒刑10月確定，甫於95年10月22
    日縮刑期滿執行完畢，有臺灣高等法院被告前案紀錄表1 份
    在卷可稽，其於前開有期徒刑執行完畢後5 年內，故意再犯
    本件有期徒刑以上之罪，應依刑法第47條第1 項之規定論以
    累犯，並就前揭2 次施用第一級毒品罪刑項下均加重其刑。
    爰審酌被告前已因施用毒品案件經強制戒治，猶未徹底戒除
    毒癮，且在96年3 月1 日為警查獲後，猶於同年4 月9 日再
    犯施用第一級毒品犯行，本不宜寬貸，惟念其犯後坦承犯行
    ，併考量施用毒品乃自戕一己之身體健康，並具有病患性人
    格之特質，其行為本身對社會所造成之危害並非直接、鉅大
    等一切情狀，分別量處如主文所示之刑，以資儆懲。
    (二)末查，本件被告2 次施用第一級毒品犯行之犯罪時間，均
    在96年4 月24日以前，且被告係於97年3 月6 日遭發佈通緝
    ，並於同年3 月8 日緝獲，有本院通緝書及歸案證明書附卷
    可憑，符合中華民國九十六年罪犯減刑條例第2 條規定，應
    依同條例第2 條第1 項第3 款，減其宣告刑2 分之1 ，並定
    應執行之刑。
據上論斷，應依刑事訴訟法第273 條之1 第1 項、第284 條之1
、第299 條第1 項前段，毒品危害防制條例第10條第1 項，刑法
第11條、第47條第1 項、第51條第5 款，中華民國九十六年罪犯
減刑條例第2 條第1 項第3 款、第7 條，判決如主文。
本案經檢察官甲○○到庭執行職務
中    華    民    國    97    年     3     月    31    日
                  刑事第六庭  法  官    王  琁
上正本證明與原本無異
如不服本判決應於收受本判決後10日內向本院提出上訴書狀，並
應敘述具體理由，如未敘述上訴理由者，應於上訴期間屆滿後20
日內補提理由書狀於本院（均須按他造當事人之人數附繕本）「
切勿逕送上級法院」。
中    華    民    國    97    年    3     月    31    日
                              書記官    黃國忠
附錄本案論罪科刑法條全文：
毒品危害防制條例第10條
施用第一級毒品者，處6 月以上5 年以下有期徒刑。


司法院資訊處製作；財團法人民間司法改革基金會備份。
